【裁判字號】    90,上易,235
【裁判日期】    901004
【裁判案由】    贓物
【裁判全文】
臺灣高等法院花蓮分院刑事判決            九十年度上易字第二三五號
    上訴人即被告  乙○○
右列上訴人即被告因贓物等案件，不服臺灣花蓮地方法院八十九年度訴字第一四七號
中華民國九十年七月六日第一審判決( 起訴案號：臺灣花蓮地方法院檢察署八十九年
度偵字第九０三號 )，提起上訴，本院判決如左：
    主  文
上訴駁回。
    事  實
一乙○○於民國( 下同 )八十六年及八十七年間因麻藥、槍砲、妨害自由等罪，經法
  院分別判處有期徒刑六月、四月、五月確定後，於八十八年六月八日接續執行完畢
  ，仍不知悔改，明知其於八十八年十月間某日，在花蓮縣秀林鄉○○○路懷恩橋旁
  姓名年籍均不詳之「吳銘智」（諧音）販售之壓石機是贓物（該部壓石器乃甲○所
  有放置於在佳林村十號前菜園貨櫃內，於八十九年一月三十日晚間發現遭竊），卻
  仍以新台幣四千元低價購買，並將所購得贓物，放置於花蓮縣新城鄉佳林村佳林十
  一號不知情友人林文平住處前空地上，嗣於八十九年二月三日下午，為警持搜索票
  搜索時當場查獲，並扣得壓石機一部。
二案經花蓮縣警察局新城分局報告臺灣花蓮地方法院檢察署檢察官偵查起訴。
    理  由
一上訴人即被告乙○○於原審固坦承有於右揭事實時地以四千元向一名陌生男子「吳
  銘智」（諧音）購買壓石機，惟仍否認犯罪，辯稱：伊不知道東西是贓物云云。然
  查：在林文平住處所查獲之壓石機一部為贓物之事實，除經遭竊之被害人甲○在警
  訊及原審指訴詳細外，還有贓證物品認領保管收據以及照片附在卷內可以佐證，而
  被告乙○○迭於偵審中供承「吳銘智」是開車載著壓石機到他工作之懷恩橋旁兜售
  ，於原審初訊時稱當時有個陌生人開車停在工地懷恩橋兜售壓石機，伊才會買，他
  是事後才知道對方姓吳云云（詳見原審八十九年六月一日訊問筆錄），至原審審理
  時復稱伊只和販賣其壓石機之「吳銘智」見過二次面，但因吳銘智有給他名片，所
  以伊知道吳銘智的名字，然坦承一台全新之壓石機要一萬六、七千元，伊是貪小便
  宜才以四千元向「吳銘智」購買云云，被告既係在路邊向陌生人買受遠低於市價之
  物，在此情狀下兜售之物品來源可疑性較高，惟乙○○並未查問物品來源證明以擔
  保來源之正當性即予收受，並且支付價格之低，在客觀上亦與查獲贓物之價值不相
  當，顯見被告乙○○對於向「吳銘智」買受之上述物品為來源不明贓物應有認識，
  其辯稱不知情，乃畏罪卸責之詞，自不足採，被告犯行洵堪認定。
二核被告所為，係犯刑法第三百四十九條第二項故買贓物罪。又被告於八十六年及八
  十七年間因麻藥、槍砲、妨害自由等罪，經法院分別判處有期徒刑六月、四月、五
  月確定後，於八十八年六月八日接續執行完畢，有臺灣花蓮地方法院檢察署刑案資
  料查註紀錄表各一紙可查，被告於五年以內又再犯本件最重本刑為有期徒刑以上之
  罪，為累犯，應依刑法第四十七條規定加重其刑。原審因依上開法條及罰金罰鍰提
  高標準條例第一條等規定，再審酌被告犯罪動機、目的，所造成被害人之損害，及
  犯後態度等一切情狀，量處被告有期徒刑七月，認事用法，尚無不合，被告之上訴
  意旨，執此指摘原判決不當，核無理由，應予駁回。
三被告經合法傳喚，無正當理由不到庭，爰不待其陳述，逕行判決。
據上論斷，應依刑事訴訟法第三百六十八條、第三百七十一條，判決如主文。
本案經檢察官李土城到庭執行職務。
中     華     民     國       九十      年     十     月      四        日
                                 審判長法官  黃  永  祥
                                      法官  林  德  盛
                                       法官  張  健  河
右正本證明與原本無異。
本件不得再上訴。
                                     書記官  吳  家  瑩
中     華     民     國       九十      年     十     月      四        日
附錄本判決論罪之法律條文：
刑法第一百三十八條
毀棄、損壞或隱匿公務員職務上掌管或委託第三人掌管之文書、圖畫、物品，或致令
不堪用者，處五年以下有期徒刑。
刑法第三百四十九條
收受贓物者，處三年以下有期徒刑、拘役或五百元以下罰金。
搬運、寄藏、故買贓物或為牙保者，處五年以下有期徒刑、拘役或科或併科一千元以
下罰金。
因贓物變得之財物，以贓物論。


司法院資訊處製作；財團法人民間司法改革基金會備份。
